【裁判字號】    98,交簡上,896
【裁判日期】    981201
【裁判案由】    業務過失傷害
【裁判全文】
臺灣臺中地方法院刑事判決           98年度交簡上字第896號
上  訴  人  臺灣臺中地方法院檢察署檢察官
被      告  乙○○
上列上訴人因被告業務過失傷害案件，不服本院98年度交簡字第
113號民國98年7月30日第一審簡易判決（檢察官起訴案號：98年
度偵字第6634號），提起上訴，本院管轄之第二審合議庭判決如
下︰
    主    文
上訴駁回。
    犯罪事實及理由
一、本案經本院審理結果，認第一審判決認事用法及量刑均無不
    當，應予維持，除引用第一審簡易判決書（包括起訴書）記
    載之事實、證據及理由（如附件）外，並據被告乙○○於本
    院審理時坦白承認。
二、檢察官上訴意旨略以：告訴人甲○○○具狀請求上訴，以原
    審僅判處被告有期徒刑二月，量刑顯屬過輕，告訴人所述尚
    非無理由，且被告迄今仍未與告訴人達成和解，其本案犯行
    具有道路交通管理處罰條例第86條第1項加重事由，爰依法
    提起上訴，請求撤銷原判決等語。
三、惟查：
  (一)按關於刑之量定，係實體法上賦予法院得為自由裁量之事項
    ，苟已斟酌刑法第57條各款所列情狀，而未逾越法定刑度，
    或濫用其權限，即不得任意指摘為違法（最高法院72年度臺
    上字第6696號、75年度臺上字第7033號判例、95年度臺上字
    第7315號、第7364號判決均可參照）。且在同一犯罪事實與
    情節，如別無其他加重或減輕之原因，下級審法院量定之刑
    ，亦無過重或失輕之不當情形，則上級審法院對下級審法院
    之職權行使，原則上應予尊重（最高法院85年度臺上字第24
    46號判決參照）。
  (二)被告乙○○所犯之刑法第284條第2項前段之業務過失傷害罪
    ，其法定刑為「一年以下有期徒刑、拘役或一千元以下罰金
    」，且參諸刑法第33條第3款規定：「有期徒刑：二月以上
    ，十五年以下。但遇有加減時，得減至二月未滿，或加至二
    十年」，原審以被告罪證明確，因之適用刑事訴訟法第449
    條第2項、第454條第2項，道路交通管理處罰條例第86條第1
    項，刑法284條第2項前段、第62條前段、第41條第1項前段
    ，刑法施行法第1條之1第1項、第2項前段等規定，以被告身
    為汽車駕駛人，駕車行經行人穿越道不依規定讓行人優先通
    行，因而致人受傷，依法應負過失傷害之刑事責任，應依道
    路交通管理處罰條例第86條第1項之規定，加重其刑至二分
    之一，再以被告於肇事後，在具有偵查權限之人知悉犯罪人
    之前，主動向到場處理事故之警察陳明自己係肇事者，為對
    於未發覺之罪自首而接受裁判，爰依刑法第62條前段之規定
    減輕其刑，並依法先加重其刑，後減輕之。原審復已審酌被
    告之過失程度，本案告訴人所受之傷害，及被告於原審審理
    時坦承犯行，然尚未能與告訴人達成民事和解並賠償損害等
    一切情狀，而於法定刑度內量處被告有期徒刑二月，並諭知
    易科罰金之折算標準，自難謂原審有何違法失當之處。至於
    民事損害賠償，本應由雙方循民事訴訟途徑，依據被害人提
    出實際所受損害之證明，由民事法院依法裁判，始為正途，
    自不能在原審業已考量雙方尚未達民事和解的客觀情狀及被
    害人所受損害之程度，而於法定刑度內量處被告有期徒刑二
    月，並諭知易科罰金之折算標準後，再以被告未與被害人達
    成和解等事由，請求量處更重的刑度。從而，原審量刑並無
    何違法失當之處，上訴人指摘原審判決量刑過輕等語，為無
    理由，應駁回其上訴。
據上論斷，應依刑事訴訟法第455條之1第1項、第3項、第368 條
、第373條，判決如主文。
中    華    民    國    98    年    12    月    1     日
              刑事第十四庭  審判長法  官  陳得利
                                  法  官  黃裕仁
                                  法  官  何世全
以上正本證明與原本無異。
不得上訴。
                                  書記官  陳建分
中    華    民    國    98    年    12    月    1     日


司法院資訊處製作；財團法人民間司法改革基金會備份。
